臺灣臺北地方法院民事裁定
111年度勞執字第59號
聲  請  人  江信甫  
相  對  人  苡兆科技有限公司（已解散登記）

法定代理人  
即  清算人  莊修展  
上列當事人間聲請勞資爭議執行裁定事件，本院裁定如下：
    主  文
民國一百一十一年七月十二日中華民國勞資關係服務協會勞資爭
議調解紀錄調解方案第三項所載「勞資雙方同意就本爭議案以資
方給付勞方新臺幣玖萬參仟伍佰元達成和解；給付方式：資方分
三期給付……第二期於民國一百一十一年七月二十五日以前給付
新臺幣參萬壹仟壹佰陸拾柒元，第三期於民國一百一十一年七月
三十一日以前給付新臺幣參萬壹仟壹佰陸拾陸元，上述資方應給
付金額逕匯入勞方指定帳戶（中國信託銀行汐止分行、帳號：○
○○○○○○○○○○○、戶名：江信甫），如有一期未給付，
視為全部到期」之調解內容，其中第二期款新臺幣參萬壹仟壹佰
陸拾柒元、第三期款新臺幣參萬壹仟壹佰陸拾陸元部分，准予強
制執行。
聲請程序費用新臺幣伍佰元由相對人負擔。
    理  由
一、聲請意旨略以：兩造間之勞資爭議事件，前由中華民國勞資
    關係服務協會於民國111 年7 月12日進行調解，嗣雙方達成
    調解成立在案，約定相對人願就本案爭議款項即積欠工資等
    新臺幣（下同）9 萬3,500 元給付予聲請人，並分3 期分別
    於同年月20日、同年月25日、同年月31日前各匯款3 萬1,16
    7 元、3 萬1,167 元、3 萬1,166 元至聲請人指定之中國信
    託商業銀行帳戶，倘一期未給付視同全部到期。詎相對人迄
    僅於同年月19日、20日給付第1 期款項，餘等均未給付，為
    此就9 萬3,500 元部分，依勞資爭議處理法第59條第1 項規
    定，聲請准予強制執行等語。
二、按勞資爭議經調解成立或仲裁者，依其內容當事人一方負私
    法上給付之義務，而不履行其義務時，他方當事人得向該管
    法院聲請裁定強制執行並暫免繳裁判費；於聲請強制執行時
    ，並暫免繳執行費，勞資爭議處理法第59條第1 項定有明文
    。
三、查聲請人主張兩造經勞資爭議調解成立如主文第1 項所示調
    解內容，惟相對人迄未給付乙情，業據其提出勞資爭議調解
    紀錄、中國信託銀行汐止分行帳戶存摺封面暨內頁明細等件
    為證，且有本院查詢之公司基本登記資料附卷可稽，則聲請
    人以相對人未如期依上開調解內容履行伊義務，據以聲請裁
    定強制執行，經核與首揭規定並無不合，應予准許。
四、依勞資爭議處理法第59條，非訟事件法第21條第2 項、第24
    條第1 項，民事訴訟法第95條、第78條，裁定如主文。
中　　華　　民　　國　 111　　年　　8 　　月　　17　　日
                  勞動法庭  法　官　黃鈺純
以上正本係照原本作成。
如不服本裁定應於送達後10日內向本院提出抗告狀，並繳納抗告
費新臺幣1,000元。
中　　華　　民　　國　 111　　年　　8 　　月　　17　　日
                            書記官  施盈如